【裁判字號】    98,上訴,1424
【裁判日期】    981014
【裁判案由】    違反毒品危害防制條例
【裁判全文】
臺灣高等法院高雄分院刑事判決        98年度上訴字第1424號
上  訴  人  臺灣高雄地方法院檢察署檢察官
被      告  甲○○
                    (現於台灣高雄第二監獄執行中)
上列上訴人因被告違反毒品危害防制條例案件，不服臺灣高雄地
方法院98年度審訴字第3014號中華民國98年9 月2 日第一審判決
（起訴案號：臺灣高雄地方法院檢察署98年度毒偵字第3419號）
，提起上訴，本院判決如下：
     主  文
上訴駁回。
     理  由
一、按不服地方法院之第一審判決而上訴者，應向管轄第二審之
    高等法院為之。上訴書狀應敘述具體理由。第二審法院認為
    上訴書狀未敘述理由，應以判決駁回之，刑事訴訟法第361
    條第1 項、第2 項、第367 條前段定有明文。
二、檢察官上訴意旨略以：被告所犯毒品危害防制條例第10條第
    1 項之施用第一級毒品罪，法定本刑為6 月以上5 年以下有
    期徒刑，原審認被告所為「尚未害及他人，及其犯後坦承犯
    行，態度良好」，而量處有期徒刑6 月，然原審又認「被告
    前經觀察勒戒程序，猶不知戒除毒癮，再犯本件施用毒品犯
    行，意志力顯然不足，且其行為嚴重傷害其個人健康」，是
    依原審所載之理由，足認被告並無科處法定最輕本刑之理，
    原審科處被告最輕法定本刑有期徒刑6 月，其量刑所載之理
    由顯然互相矛盾，而有判決所載理由矛盾之違誤，爰依法提
    起上訴，請求撤銷原判決關於有期徒刑6 月部分，另為適當
    之判決云云。
三、經查：原審認為被告甲○○於民國97年12月11日，在高雄縣
    鳳山市五甲地區某處，施用第一級毒品海洛因之事證明確，
    所為係犯毒品危害防制條例第10條第1 項之施用第一級毒品
    罪，經審酌被告前經觀察勒戒程序，猶不知戒除毒癮，再犯
    本件施用毒品犯行，意志力顯然不足，且其行為嚴重傷害其
    個人健康，惟念其尚未害及他人，及其犯後坦承犯行，態度
    良好等一切情狀，量處有期徒刑6 月。經核原判決係依刑法
    第57條規定，審酌被告之生活狀況、品行、違反義務之程度
    、犯罪所生之危害、犯罪後之態度等情狀，綜合有利及不利
    之因素考量後，認量處被告法定最輕本刑有期徒刑6 月為適
    當，其量刑之理由並無檢察官上訴意旨所指互相矛盾之情形
    。況且，被告為瘖啞人，原判決未依刑法第20條規定：「瘖
    啞人之行為，得減輕其刑。」予以減刑，而逕量處最輕法定
    本刑有期徒刑6 月，難謂有量刑過輕之不適當情形。
三、上訴人並非依據卷內訴訟資料提出新證據或指摘、表明原判
    決有何足以影響判決本旨之不當或違法，而構成應予撤銷之
    具體事由，與刑事訴訟法第361 條第2 項所稱「具體理由」
    尚非相當。按之上開規定，上訴人之上訴顯屬違背法律上之
    程式，應由本院依同法第367 條前段、第372 條規定，不經
    言詞辯論逕行判決如主文。
中    華    民    國    98    年    10    月    14    日
                  刑事第九庭    審判長法  官  莊秋桃
                                      法  官  裕斗
                                      法  官  范惠瑩
以上正本證明與原本無異。
如不服本判決應於收受本判決後10日內向本院提出上訴書狀，其
未敘述上訴理由者，並得於提起上訴後10日內向本院補提理由書
狀（均須按他造當事人之人數附繕本）「切勿逕送上級法院」。
中    華    民    國    98    年    10    月    14    日
                                      書記官  戴育婷


司法院資訊處製作；財團法人民間司法改革基金會備份。
